【裁判字號】    90,上易,987
【裁判日期】    901017
【裁判案由】    侵占
【裁判全文】
臺灣高等法院臺南分院刑事判決                九十年度上易字第九八七號    Ｇ
      上  訴  人
      即  被  告  丁  ○  ○
      選任辯護人  蘇陳俊哲
右上訴人因侵占案件，不服臺灣臺南地方法院八十八年度易字第三一六０號中華民國
九十年五月二十八日第一審判決（起訴案號：臺灣臺南地方法院檢察署八十八年度偵
字第一一０三六號），提起上訴，本院判決如左：
      主      文
原判決撤銷。
丁○○連續意圖為自己不法之所有，而侵占對於業務上所持有之物，處有期徒刑拾月
。
      事      實
一、丁○○係台南市崇誨國宅社區住戶管理委員會第四屆財務委員，為從事業務之人
    ，自民國（下同）八十六年九月一日起至八十八年六月底止，竟基於為自己不法
    所有之概括犯意，利用業務上保管地下室停車費之機會，易持有為所有，連續侵
    占如附表一所示金額。嗣於八十八年七月二日前開委員會為交接之結算時，始發
    現應收帳款短少新台幣（下同）四十七萬四千七百六十一元（原審誤載為六十九
    萬四千七百七十六元），始查悉上情。
二、案經台南市崇誨國宅社區住戶管理委員會第四屆主任委員甲○○訴由台灣台南地
    方法院檢察署檢察官偵查起訴。
      理      由
一、訊據上訴人即被告丁○○固不否認確於前開時期擔任財務委員之事實，然矢口否
    認有為前揭侵占犯行，辯稱：伊在八十八年八月因為辦理母親後事之故，而將其
    所有用於委員會之印鑑及印章交予丙○○保管，因此，有些地下室停車費並非由
    伊親自簽收，而是丙○○自行盜蓋印章於簽收簿上，且平常伊簽過名後，因為該
    簽收簿置放於丙○○處，因此丙○○事後又私下塗改金額，實係常有的事，根本
    與伊無關云云。然查：
  (一)台南市崇誨國宅社區之地下室停車費帳目不需繳交中央，由該社區委員會統籌後
    決定支出項目，而該委員會於八十八年辦理移交時，並由台南市都市發展局稽核
    關於地下室停車費之帳目，並確認無誤乙節，業據台南市都市發展局國宅社區管
    理員蘇溪鐘於原審審理中證述明確在卷（參見原審九十年五月十四日審理筆錄）
    ，核與證人即該委員會僱用之會計丙○○所核算之地下室停車費帳目相符，是本
    件該社區於八十六年九月起至八十八年六月底止之地下室停車費收費之帳目無誤
    一事，應堪認定，則被告所辯地下室停車費簽收簿中帳目之金額遭丙○○塗改乙
    節，實不足採信。
  (二)按地下室停車費之收取流程，係先由各住戶交由會計丙○○後，再由丙○○轉交
    財務委員丁○○，轉交手續並無他人負責監交，丁○○收受後即在簽收簿上簽名
    表示該金額在存入帳戶前暫由其保管，至於簽收簿則由丙○○保管乙節，業據證
    人即該年度主任委員甲○○證述明確（參見原審九十年四月二十三日訊問筆錄）
    ，參酌證人丙○○於原審審理中證述：收費程序是先由警衛室代收停車費後，由
    警衛室出具收據予住戶，收據共有三聯，伊留存一聯，警衛室留存一聯，之後由
    伊負責將現金點收後交付丁○○，再由他簽章於簽收簿上，之後再由丁○○將現
    金存入該社區之帳戶內等語（參見原審九十年四月十八日訊問筆錄）互核相符，
    且有該簽收簿影本附卷足資佐憑，可推知八十六年九月起至八十八年六月底止，
    被告既擔任財務委員一職，該簽收簿中自應均由被告簽名負責。
  (三)被告雖辯稱簽收簿之簽名其中有部分並非伊所簽，而是由丙○○所冒簽云云，惟
    查被告指稱該簽收簿之簽名中包括八十六年九月二日計二一六九Ｏ元、八十六年
    九月十二日計二五五ＯＯ元、八十六年九月八日計一六五九Ｏ元、八十七年五月
    六日計五五五ＯＯ元、八十七年八月四日計二一九ＯＯ元．．．等均非其所簽云
    云，然觀諸簽收簿中，被告所指非其所簽之筆跡部分與為其親筆簽名部分在簽收
    簿中係呈交錯式排列，亦即在簽收簿同一頁中有被告所簽，也有被告所指非其所
    簽者，是衡諸常情，若果如被告所言前揭簽名均非被告所簽，則每次會計丙○○
    呈該簽收簿供被告簽名時，既然被告所言冒簽部分之署名仍在其目力所得檢視之
    處，被告焉能不及早發覺而提出異議？是被告屢次簽收時，既均未對簽收簿中之
    簽名表示疑義，而待本件原審進行幾至辯論終結及本院調查時，始空言指摘，足
    見其僅為事後卸責之詞，而不足採信。
  (四)又據會計丙○○於本院調查中證稱「我每次交錢給丁○○時，每筆都是丁○○點
    交，八十六年十月份我有向甲○○提醒錢有問題，八十七年八月份時我有再向甲○○提起，同年十一月份也有向甲○○提起，直到主任委員交接時，銀行報表對
    照下才發現此事。我在八十六年十月份有一次丁○○把存摺忘記放在銀行櫃台上
    ，我翻存摺後才發現我交給丁○○的錢交多存少的現象，我有提醒甲○○帳有問
    題」等語（見本院九十年七月二十三日訊問筆錄），足見本件係會計丙○○因在
    八十六年十月份有一次丁○○把存摺忘記放在銀行櫃台上，丙○○翻存摺後才發
    現其交給丁○○的錢交多存少的現象，並有提醒甲○○帳有問題，是本件在八十
    六年十月間丙○○即發現被告丁○○所存入之款項有交多存少之現象，當時被告
    所掌管之帳戶已有問題而有可疑，直到移交時始發現款項為被告侵占如附表所示
    之金額。
  (五)又被告雖辯稱其將現金於八十六年十月六日（八萬元）、八十六年十一月三日（
    六萬元）、八十七年六月二日（二萬元）、八十八年六月一日（五萬元）及八十
    六年八月份（十七萬八千六百五十二元）存入支票五九二之一甲存帳戶沒入帳云
    云，惟經本院核對台南區中小企業銀行支票五九二之一甲存帳戶之交易明細表結
    果，上開帳款均有入帳，有五九二之一甲存帳戶之明細表附於本院卷足稽，又八
    十六年（十七萬八千六百五十二元）該筆帳款部分，台南區中小企業銀行所檢送
    給台南地檢署檢察官之支票五九二之一甲存帳戶之交易明細表內在八十六年九月
    二日即已列入（附於他字第八０二號第一０二頁），是此部分被告所辯上開款項
    未入帳云云，純係飾卸之詞，不足採信，又八十八年六月一日存入二十五萬三千
    零六十六元，係因之前丙○○要存入一筆帳款，被告丁○○要丙○○開乙存轉甲
    存二十萬元就好，五萬元他自己要補進去，此據證人丙○○於本院九十年九月二
    十四日證述在卷，因此在八十八年六月一日有多存入五萬元，是被告所辯八十八
    年六月一日伊有存入五萬元，丙○○未入帳云云，更難採信，由此更足證被告將
    公款與私款不分，先挪用後事後再補入，且依常理以觀，被告於收到丙○○交給
    之地下室停車費之款項後，應即速存入銀行帳戶方始正確，惟被告未依此正常程
    予進行，事後再自行補入款項（如八十六年十月六日八萬元、八十六年十一月三
    日六萬元、八十七年六月二日二萬元、八十八年六月一日五萬元）等情，顯見被
    告所保管之帳目顯有公私款項不分之疑。
  (六)被告雖又辯稱其將現金於八十七年十月三十一日（十八萬八千一百七十二元）、
    八十八年四月二日（二十二萬二千九百八十二元）、八十八年四月二十九日（十
    九萬六千三百九十九元）、八十八年七月二日（二十萬三千四百七十九元）、八
    十八年八月十六日（六萬六千元）存入台南區中小企業銀行支票五九二之一甲存
    帳戶，惟銀行未列入及將現金於八十六年九月二日（五千三百七十四元）、八十
    六年九月四日（一萬元）、八十八年八月十日（七萬九千三百七十一元）存入存
    摺帳號：0000000000000號，銀行亦未列入云云，惟經本院再仔細
    核對台南區中小企業銀行支票五九二之一甲存帳戶之交易明細表及存摺帳號：0
    000000000000號結果，上開款項各筆均有列入銀行帳戶內，亦有台
    南區中小企業銀行支票五九二之一甲存帳戶之交易明細表及存摺帳號：0000
    000000000號附於本院卷足稽，是被告此部分所辯，亦屬無稽之談，亦
    不足採信。
  (七)被告雖又辯稱第五九二之一甲存帳戶被提示支票九紙(1)八十六年十一月三日，面
    額五千三百六十元，票號ＢＳ0000000號。(2)八十七年十一月二日，面額
    四千三百三十二元，票號ＢＳ0000000號。(3)八十七年十二月日，面額二
    萬八千四百二十五元，票號ＢＳ0000000號。(4)八十八年二月二日，面額
    四萬八千九百三十元，票號ＢＳ0000000號。(5)八十八年六月七日，面額
    一萬六千三百八十元，票號ＢＳ0000000號。(6)八十七年九月十五日，面
    額三萬六千元，票號ＢＳ0000000號。(7)八十七年九月三十日，面額三萬
    一千一百六十一元，票號ＢＳ0000000號。(8)八十八年六月二日，面額二
    萬二千七百七十二元，票號ＢＳ0000000號。(9)八十八年二月二日，面額
    二萬二千四百八十七元，票號ＢＳ0000000號等支票，會計並未計入新舊
    月報表及收支帳簿云云。惟查：(1)八十六年十一月三日，面額五千三百六十元，
    票號ＢＳ0000000號之此筆款項，因台南區中小企業銀行記載有誤（多列
    入），已於當日即時更正扣除，(2)八十七年十一月二日，面額四千三百三十二元
    ，票號ＢＳ0000000號之此筆款項係零用金，(3)八十七年十二月日，面額
    二萬八千四百二十五元，票號ＢＳ0000000號之此筆款項係支付電費，(4)
    八十八年二月二日，面額四萬八千九百三十元，票號ＢＳ0000000號之此
    筆款項係換Ｂ區地下室馬達，(5)八十八年六月七日，面額一萬六千三百八十元，
    票號ＢＳ0000000號之此筆款項係換７Ｆ部分九十一支滅火器粉，(6)八十
    七年九月十五日，面額三萬六千元，票號ＢＳ0000000號之此筆款項係換
    Ｂ區地下室馬達，另(7)八十七年九月三十日，面額三萬一千一百六十一元，票號
    ＢＳ0000000號(8)八十八年六月二日，面額二萬二千七百七十二元，票號
    ＢＳ0000000號(9)八十八年二月二日，面額二萬二千四百八十七元，票號
    ＢＳ0000000號等三筆款項，均係支付電話費等情，均有由會計丙○○載
    入支出憑證粘貼單及付款簽收簿內，並有支出憑證粘貼單及付款簽收簿影本附於
    本院卷足稽。又被告另辯稱有關崇誨國宅管委會於八十七年四月間退還停車客戶
    之停車費押金七千五百元，係由被告以現金給付完訖，乃丙○○竟於同年四月二
    十八日，另填妥南企活期存款取款憑條，蓋上崇誨國宅管委會及甲○○、丁○○
    、乙○○印章，持向該行東寧分行提領款項七千五百元，有附呈南企活期存款取
    款憑條影本一件可稽，足見該管委會會計丙○○記（管）帳確有不清不楚情事云
    云；惟按有關七千五百元退押金之問題，經查此部分係地下停車場有五人停車有
    問題，因而將押金七千五百元退還給他們，本院經核並無不符，亦據丙○○於九
    十年十月二日本院調查中證述在卷，依上所述，此部分帳目並無不實，被告此部
    分所辯亦屬不足採信。
  (八)又被告雖辯稱帳目有新舊帳之分，認原月報表蓋有主任委員、財務幹事、監察幹
    事，及總務幹事等四枚印章，而新台南市崇誨國宅社區住戶互助委員會基金收支
    月報表上僅蓋有主任委員及總務幹事二枚印章，帳目有不實云云，惟據證人丙○○證稱「沒有新舊帳目之分，我有和國宅局一位先生對過帳，我是重新謄過一次
    帳目要給法院，並沒有新舊帳目，丁○○只是要糊糢法官的焦點」等語（見本院
    九十年九月十日訊問筆錄），顯見本件丙○○為了要將有關被告侵占之帳目呈送
    法院，而將有關帳目另謄寫一份，且經本院再核對帳目原本與謄寫帳目後，發現
    金額並無不合，並有帳目原本與謄寫之帳目附於本院卷足稽，是此部分被告所辯
    亦屬無據。
  (九)又本件單純係會計丙○○將所收取之地下停車費交由被告丁○○簽收後，即應由
    丁○○將該筆費用存入台南區中小企業銀行帳戶內，而於移交時經核對丁○○收
    取之金額與存入銀行之金額有短少，致生本件侵占案件，並有丁○○之簽收簿影
    本附卷足稽，且依存入帳目之款項與丁○○實際簽收之金額比對確有短少，況丁○○將所收之款項未即時存入銀行，且有再補存入之情形，顯見附表所示之短少
    金額確係丁○○所侵占無誤。
  (十)又本件丁○○所簽收之金額與實際存入銀行之金額既有短少，縱該差額無法逕自
    被告私人帳戶中尋得蛛絲馬跡，然衡諸常情，地下室收費本即現金收入，且係數
    次未予存入帳戶，而非零存整數，自難以從帳戶中加以比對，然如附表之各該筆
    差額既均由被告簽收後代為保管，則事後查閱該國宅帳戶中又無各該筆金額之存
    入記錄，且無第三人經手，被告雖於本院調查中空言指稱曾遭竊，惟無法舉出遭
    竊之事實，況若其保管之金錢確有遭竊，依常情以觀，亦應即時向主任委員報告
    ，且其亦未曾對簽收簿表示異議，可推知被告並未將所保管之附表各筆差額存入
    ，而逕易持有為個人所有乙節，應無可置疑，是本件事證明確，被告前揭犯行均
    堪以認定，應予依法論科。
  (十一)又本件被告丁○○侵占之事證已明確，因而被告所辯並再請求調查有關票號ＢＳ
    0000000號、票號ＢＳ0000000號、票號ＢＳ0000000號、
    票號ＢＳ0000000號、票號ＢＳ0000000號之支票係何人領走及作
    何用途等情及其他有關帳目之支出情形，經核係有關崇誨國宅社區之開銷運作，
    與本件被告丁○○是單純將地下停車費未實際存入致款項短少無關，是被告丁○○有關其他之聲請調查證據及其他帳目事項之指摘，本院經核與其侵占如附表之
    地下停車費無關，認無再調查之必要，併此明。
二、查被告丁○○執行財務委員之職務，並藉此侵占因執行業務所收取之地下室停車
    費，核其所為係犯刑法第三百三十六條第二項之業務侵占罪。被告多次犯行，時
    間緊接，方法相同，觸犯構成要件相同之罪名，顯係基於概括犯意反覆為之，依
    連續犯規定論以一罪，並依法加重其刑。被告侵占之金額，已如附表一所述，公
    訴人誤認為四十七萬三千八百十三元，尚有未洽。
三、原審予以論罪科刑，並量處有期徒刑拾月，固非無見。惟查：（一）被告於八十
    六年十一月間侵占金額一萬零三百元，八十七年十一月補入五百九十七元，八十
    八年五月補入七萬四千元，此部分原審於附表未論列，即有未洽。（二）又八十
    七年一月份，被告係侵占六十七元，原審卻載侵占一萬二千三百十三元，亦有未
    洽。（三）又本件於八十六年十月六日自行補入八萬元、八十七年六月二日自行
    補入二萬元、八十八年六月一日自行補入五萬元，原審就此部分未論及，亦有未
    洽。（四）又本件被告實際侵占金額係四十七萬四千七百六十一元，原審卻載六
    十九萬四千七百七十六元，亦有未洽。被告上訴意旨猶執前詞，否認犯罪，雖不
    足採，惟原判決既有可議，自應由本院將原判決撤銷改判。爰審酌被告之犯罪動
    機、手段、所生危害及犯後態度等一切情狀，量處如主文第二項所示之刑，以資
    懲儆。
四、公訴意旨另以：被告丁○○於八十六年九月起至八十八年六月止，擔任台南市崇
    誨國宅社區住戶委員會財務委員，竟意圖為自己不法所有，連續將如附表二所示
    之支票三紙，侵占入己，因認被告涉有業務侵占罪嫌。然查如附表二所示之支票
    三紙，其中如附表二編號一、二支票二紙，業已存入該國宅帳戶中，另外編號三
    則並未經兌領乙節，有台灣土地銀行台南分行南存字第九ＯＯＯ二Ｏ八號函覆一
    件附卷足憑，參酌所附已兌領支票（即附表二編號一、二）二紙中受款人係經指
    定為「憑票支付台南市崇誨國宅社區住戶互動委員會」，可推知被告若要提示兌
    領，亦需他委員會委員印鑑，而無法僅由其一人為侵占行為，此參酌該社區所開
    設於台南區中小企業銀行東寧分行之支票帳戶記錄中，亦可尋得如附表二編號一
    、二之支票乙節，亦可得悉，是被告辯稱伊並未將如附表二之支票三紙侵占入己
    等情，自堪採信。公訴人認被告此部分涉有業務侵占罪即有未合，此外復查無其
    他證據證明被告確有公訴人所指此部分之犯行，惟公訴意旨認此部分與前揭論罪
    科刑之業務侵占罪間有連續犯之裁判上一罪關係，爰不另為無罪之諭知。
據上論斷，應依刑事訴訟法第三百六十九條第一項前段、第三百六十四條、第二百九
十九條第一項前段，刑法第五十六條、第三百三十六條第二項、罰金罰鍰提高標準條
例第一條前段，判決如主文。
本案經檢察官楊治宇到庭執行職務。
中    華    民    國      九十      年      十      月        十七      日
                                  臺灣高等法院臺南分院刑事第六庭
                                      審判長法官  楊    明    章
                                            法官  戴    勝    利
                                            法官  顏    基    典
右正本證明與原本無異。
不得上訴。
                                      法院書記官  呂    嘉    文
中    華    民    國      九十      年      十      月       十九       日
附錄本判決論罪科刑法條：
中華民國刑法第三百三十六條：
對於公務上或因公益所持有之物，犯前條第一項之罪者，處一年以上七年
以下有期徒刑，得併科五千元以下罰金。
對於業務上所持有之物，犯前條第一項之罪者，處六月以上五年以下有期
徒刑，得併科三千元以下罰金。
前二項之未遂犯罰之。
附表一：
┌──┬─────┬─────┬─────┬─────┬─────────
│編號│時間      │應收帳款（│實際存入金│侵占款項  │
│    │          │地下室停車│額        │          │  備    註
│    │          │費收費）  │          │          │
├──┼─────┼─────┼─────┼─────┼─────────
│一  │八十六年九│二十四萬五│十五萬二千│八萬四千三│退押金白包九千元
│    │月        │千三百二十│元        │百二十元  │
│    │          │元        │          │          │
├──┼─────┼─────┼─────┼─────┼─────────
│二  │八十六年十│二十四萬八│九萬零九十│十五萬五千│退汽車押金三千元
│    │月        │千二百二十│元        │一百三十元│
│    │          │元        │          │          │
│    │          │          │          │          │
│    │          │          │  │          │
├──┼─────┼─────┼─────┼─────┼─────────
│三  │八十六年十│二十四萬六│二十三萬四│一萬零三百│退汽車押金一千五百
│    │一月      │千五百四十│千七百四十│元        │元 （原審漏列）
│    │          │元        │元        │          │
┌──┬─────┬─────┬─────┬─────┬─────────
│四  │八十六年十│二十四萬三│二十二萬七│一萬二千四│退汽車押金及花圈三
│    │二月      │千三百元  │千三百四十│百六十元  │千五百元
│    │          │          │元        │          │
│    │          │          │          │          │
├──┼─────┼─────┼─────┼─────┼─────────
│五  │八十七年一│二十四萬九│二十三萬七│六十七元  │退花圈、尾牙、修水
│    │月        │千三百九十│千零十元  │          │管一萬二千三百十三
│    │          │元        │          │          │元（原審所載有誤）
├──┼─────┼─────┼─────┼─────┼─────────
│六  │八十七年二│二十四萬六│十九萬五千│四萬八千五│退汽車押金三千元
│    │月        │千九百四十│四百四十元│百元      │
│    │          │元        │          │          │
├──┼─────┼─────┼─────┼─────┼─────────
│七  │八十七年三│二十五萬三│十九萬九千│四萬九千一│退汽車押金四千五百
│    │月        │千五百三十│八百五十元│百八十元  │元
│    │          │元        │          │          │
└──┴─────┴─────┴─────┴─────┴─────────
┌──┬─────┬─────┬─────┬─────┬─────────
│八  │八十七年四│二十二萬九│二十一萬零│一萬七千九│退汽車押金一千五百
│    │月        │千六百九十│二百四十元│百五十元  │元
│    │          │元        │      │          │
├──┼─────┼─────┼─────┼─────┼─────────
│九  │八十七年五│二十四萬三│二十二萬四│一萬七千二│退汽車押金一千五百
│    │月        │千零三十元│千二百七十│百六十元  │元
│    │          │          │元        │          │
├──┼─────┼─────┼─────┼─────┼─────────
│十  │八十七年六│二十四萬七│十八萬六千│六萬零六百│無
│    │月        │千五百七十│九百五十元│二十元    │
│    │          │元        │          │          │
├──┼─────┼─────┼─────┼─────┼─────────
│十一│八十七年七│二十四萬五│二十二萬五│一萬八千五│退汽車押金一千五百
│    │月        │千二百二十│千二百二十│百元      │元
│    │          │元        │元        │          │
├──┼─────┼─────┼─────┼─────┼─────────
│十二│八十七年八│二十四萬四│二十三萬八│三千三百元│退汽車押金三千元
│    │月        │千四百十元│千一百十元│          │
┌──┬─────┬─────┬─────┬─────┬─────────
│十三│八十七年十│二十四萬六│二十三萬七│五百元    │退汽車押金一千五百
│    │月        │千三百九十│千四百九十│          │元，香腸六千九百元
│    │          │元        │元        │          │，共八千四百元
├──┼─────┼─────┼─────┼─────┼─────────
│十四│八十七年十│二十四萬二│二十三萬八│超收五百九│退汽車押金、花圈四
│    │一月      │千四百六十│千八百五十│十七元    │千二百元（原審漏列
│    │          │元        │七元      │          │）
├──┼─────┼─────┼─────┼─────┼─────────
│十五│八十七年十│二十四萬零│二十一萬五│二萬二千九│花圈二千四百元
│    │二月      │八百四十元│千四百九十│百五十元  │
│    │          │          │元        │          │
├──┼─────┬─────┬─────┬─────┼─────────
│十六│八十八年一│二十四萬零│十五萬七千│八萬二千五│無
│    │月        │三百四十九│七百五十九│百九十元  │
│    │          │元        │元        │          │
└──┴─────┴─────┴─────┴─────┴─────────
┌──┬─────┬─────┬─────┬─────┬─────────
│十七│八十八年三│二十四萬二│十七萬五千│六萬六千一│退汽車押金一千五百
│    │月        │千九百四十│三百三十元│百十元    │元
│    │          │元        │          │          │
├──┼─────┼─────┼─────┼─────┼─────────
│十八│八十八年四│二十四萬一│十八萬七千│五萬一千零│退汽車押金三千元
│    │月        │千七百四十│六百五十元│九十元    │
│    │          │元        │          │          │
├──┼─────┼─────┼─────┼─────┼─────────
│十九│八十八年五│二十四萬一│三十一萬三│超收七萬四│被告自行存入白包一
│    │月        │千四百四十│千九百四十│千元      │千五百元
│    │          │元        │元        │          │
├──┼─────┴─────┴─────┴─────┴─────────
│總計│一、八十八年五月超收七萬四千元，八十七年十一月超收五百九十七元。
│    │二、丁○○自行補入中小企業銀行東寧分行甲存共三筆（八十六年十月六日
│    │    補入八萬元、八十七年六月二日補入二萬元、八十八年六月一日補入五
│    │    萬元，共自行補入十五萬元）。
└──┴─────────────────────────────────
┌──┬─────────────────────────────────
│    │三、上開金額合計六十二萬六千二百三十元（已扣除八十八年五月份超收七
│    │    萬四千元、八十七年十一月份超收五百九十七元），減丁○○自行補入
│    │    十五萬元及甲存剩餘一千四百六十九元，則丁○○共侵占四十七萬四千
│    │    七百六十一元。
└──┴─────────────────────────────────
 附表二：
┌───┬───────────────┐
│編號  │支票號碼                      │
├───┼───────────────┤
│一    │AGC0000000號           │
├───┼───────────────┤
│二    │AGC0000000號           │
├───┼───────────────┤
│三    │AGC0000000號           │
│      │                              │
└───┴───────────────┘


司法院資訊處製作；財團法人民間司法改革基金會備份。
